臺灣高雄地方法院刑事判決　　　　　　　　　　　　九十一年度易字第二三六號
　　公　訴　人　臺灣高雄地方法院檢察署檢察官
　　被　　　告　乙○○○
右列被告因贓物案件，經檢察官提起公訴（九十年度偵字第一三七三三號），本院判
決如左：
    主  文
乙○○○故買贓物，處拘役貳拾日，如易科罰金以參佰元折算壹日。
    事  實
一、乙○○○於高雄縣大樹鄉○○路三○五號經營古物商，平日即以收購廢五金為業
    ，於民國九十年六月十日下午二時三十分至下午三時三十分間某時，明知丙○○
    （另案審結）所持有之白鐵箱一只、不鏽鋼管七支係來路不明之贓物（係甲○○
    所有，於九十年六月十日下午二時三十分許，在高雄縣大寮鄉○○村○○路四十
    七號甲○○住處前竊取），仍以新台幣一百二十元之代價收購，嗣因丙○○於當
    日下午三時許，返回上址甲○○之住處，竊取前次未取走之不鏽鋼護欄一個時，
    適為董長政於監視器上發現，經報警處理後，丙○○乃於當日下午三時二十九分
    許，為警於高雄縣大寮鄉○○村○○路查獲，因而循線於當日下午四時許，在高
    雄縣大樹鄉○○路三○五號查獲乙○○○，並扣得前開甲○○所失竊之白鐵箱一
    只、不鏽鋼管七支。
二、案經高雄縣警察局林園分局移請臺灣高雄地方法院檢察署檢察官偵查起訴。
    理  由
一、訊據被告乙○○○固坦承於九十年六月十日下午某時，以一百二十元之代價，向
    證人丙○○購入白鐵箱一只、不鏽鋼管一支之事實，惟矢口否認有何公訴人所指
    之犯行，辯稱：伊只有買白鐵箱一只及不鏽鋼管一支而已，其他的六支不鏽鋼管
    是丙○○拿來要賣給伊，伊因為看那六支不鏽鋼管都是新的，所以不敢跟丙○○
    買，丙○○就說要先暫放一下，等一下就過來拿，至於那只白鐵箱及不鏽鋼管當
    是舊的，丙○○說是他家裡的，伊才用一百二十元向他收購，並不知道那些是贓
    物云云。
二、經查：
  (一)於高雄縣大寮鄉○○路三○五號被告經營之古物商內查獲之白鐵箱一只、不鏽鋼
    管七支，均係證人甲○○於九十年六月十日下午，在高雄縣大寮鄉○○村○○路
    四十七號住家前失竊之物等情，已經證人甲○○、董長政於警訊中證述綦詳，核
    與證人丙○○證述情節相符，並有照片六張、贓物認領收據一紙附卷可參，是前
    開一只白鐵箱及七支不鏽鋼管均屬贓物一情，應堪認定。
  (二)又被告雖辯稱僅向證人丙○○收購一只白鐵箱及一支不鏽鋼管等詞；惟證人丙○○前於警、偵訊中均稱：係將竊得之白鐵箱一只及不鏽鋼管七支，以一百二十元
    之代價出售予被告，被告於偵訊時亦稱：「（問：提示警卷中贓物之照片，是否
    是這些東西？）照片上護欄不是，我是賣她不鏽鋼管、箱子及幾支鐵管，護欄不
    是我賣的。」如劉某所述。」（見九十年八月八日偵訊筆錄），是被告前於警、
    偵訊中均供稱係向證人丙○○收購白鐵箱一只及不鏽鋼管七支，而未曾提及僅向
    證人丙○○收購一只白鐵箱及一支不鏽鋼管，輔以前開白鐵箱一只、不鏽鋼管七
    支，均係於被告處所查獲，倘如被告所言，僅向證人丙○○收購其中一只白鐵箱
    及一支不鏽鋼管，則證人丙○○何需將其他物品堆放於被告處所，且以被告係經
    營廢五金收購業務之商家，又豈會同意素不相識之證人丙○○任意將未出售予被
    告之物品堆置於店內，是被告及證人丙○○於本院審理中改稱僅有收購、出售白
    鐵箱一只及不鏽鋼管一支等詞，均無可採，被告確有向證人丙○○收購白鐵箱一
    只及不鏽鋼管七支之情，應堪認定。
  (三)又被告雖另以不知贓為辯；然被告係專門經營廢五金收購之商家，本即應對所收
    購商品之來源格外謹慎小心，以免收受來源不正之贓物而觸法網，且依證人丙○○所述：「我拿去賣被告，她說不要跟我買，她說懷疑我是偷的，我跟她說我是
    在我家拿的，我賣給他一百二十元，是秤重量賣的。」等語（見本院九十一年九
    月三日訊問筆錄），顯見被告於向證人丙○○收購前開白鐵箱、不鏽鋼管時，即
    曾懷疑該批物品之來源，以被告與證人丙○○素不相識，被告既已有所懷疑，何
    以仍不加查證而向證人丙○○購買，況證人甲○○於警訊中證稱：「、、、起出
    我所失竊不鏽鋼鐵管七支，價值一千六百元，不銹鋼乙只，價值一千五百元，白
    鐵箱乙只價值八百元。」等語（見九十年六月十日警訊筆錄），可見被告所收購
    之物品，仍係具有相當價值之物，是由被告既已對證人丙○○所持有白鐵箱、不
    鏽鋼管等物品之來源產生質疑，竟仍絲毫不加查證，並以低價收購具有相當價值
    之物品，顯見被告明知證人丙○○所出售之白鐵箱一只及不鏽鋼管七支係贓物無
    訛，被告所辯，均無可採。事證明確，被告犯行，堪予認定。
三、核被告乙○○○所為，係犯刑法第三百四十九條第二項之故買贓物罪。爰審酌被
    告為貪圖小利，竟向他人買受來路不明之贓物，且犯後猶辯稱不知所收受者為贓
    物，態度不佳，惟念其素行尚佳，有臺灣高等法院被告全國前案紀錄表可參，因
    係一時失慮所致，且獲取之利益非大等一切情狀，量處如主文所示之刑，並諭知
    如易科罰金之折算標準。
據上論斷，應依刑事訴訟法第二百九十九條第一項前段，刑法第三百四十九條第二項
、第四十一條第一項，罰金罰鍰提高標準條例第一條前段、第二條，判決如主文。
本案經檢察官朱秋菊到庭執行職務。
中      華      民      國      九十一      年      十    月    十一    日
                                  臺灣高雄地方法院刑事庭
                                      法  官    曾  淑  娟
右正本證明與原本無異。
如不服本判決，應於判決送達後十日內，向本院提出上訴狀。
                                      書記官    呂  怜  勳
中      華      民      國      九十一      年      十    月    十一    日
附錄本判決論罪科刑法條：
中華民國刑法第三百四十九條
收受贓物者，處三年以下有期徒刑、拘役或五百元以下罰金。
搬運、寄藏、故買贓物或為牙保者，處五年以下有期徒刑、拘役或科或併
科一千元以下罰金。
因贓物變得之財物，以贓物論。
